臺灣臺北地方法院民事判決　九十二年度勞訴字第一一六號
　　原　　　告　乙○○
　　訴訟代理人　羅紀雄律師
　　被　　　告　南亞塑膠工業股份股份有限公司
　　法定代理人　甲○○
　　訴訟代理人　丙○○
當事人間給付補償金事件，本院於民國九十三年七月二十二日言詞辯論終結，判決如
下：
    主    文
原告之訴及假執行之聲請均駁回。
訴訟費用由原告負擔。
    事實及理由
一、按訴狀送達後，原告不得將原訴變更或追加他訴。但請求之基礎事實同一者，不
    在此限，民事訴訟法第二百五十五條第一項第二款定有明文。本件原告起訴時聲
    明係請求判決：(1)被告應給付原告新台幣（下同）一百八十七萬八千三百三十二
    元及自訴狀繕本送達之翌日起至清償日止按年息百分之五計算之利息。(2)被告應
    自九十二年四月二十日起至兩造僱傭關係合法終止之日止，於次月五日給付原告
    按每月肆萬壹仟貳佰元計算之補償金。(3)願供擔保請准宣告假執行，擔保金額請
    依職業災害勞工保護法第三十二條第二項規定減免之。被告嗣於九十三年二月十
    二日言詞辯論期日減縮聲明第一項為：被告應給付原告一百一十一萬二千七百三
    十二元及自訴狀繕本送達之翌日起至清償日止按年息百分之五計算之利息。復於
    同年七月二十二日追加民法第四百八十七條規定為其訴之聲明第二項之請求權基
    礎，又於同年九月二十七日追加訴之聲明：請求判決被告應同意原告回復在被告
    所屬纖維事業部紡撚五廠紡絲課繼續上班擔任原操作員職務。經核無不合，應予
    准許，合先敘明。
二、原告主張：其自民國（下同）八十六年八月五日起受僱於被告公司桃園縣龜山鄉
    之纖維事業部紡撚五廠紡絲課擔任操作員，於八十九年三月三十日上午七時十五
    分執行勤務時遭機器夾傷左手，經送往林口長庚醫院急診診斷結果為左手肘壓碎
    傷及皮膚缺損，並先後於同日、同年四月五日、十日經三次手術，於同年四月二
    十一日出院，醫囑應充分休養，但原告請求給予公傷假，卻為被告所拒，原告不
    得已抱傷繼續上班，並繼續至長庚醫院外傷科回診，同年七月十九日醫師診斷因
    皮膚缺損補皮處傷口不穩定，認宜休養一個月以利傷口癒合，然被告仍不准公傷
    假，原告於九十年三月十四日回診時，醫師認為原告因手痛無法工作宜休養二週
    ，然被告仍拒絕給假，嗣於九十年四月十八日經長庚醫院外傷科主治醫師診斷，
    認為原告左手臂疤痕之疼痛需會診疼痛治療科及精神科治療，原告乃簽請被告准
    給公傷假以便治療，並提出疼痛科於九十年五月二日及精神科於九十年五月七日
    出具之甲種診斷證明書，但被告公司仍拒絕給假。原告因輪班工作致病情持續惡
    化，經疼痛科轉介至整型外科，由莊垂慶教授診斷為「左胸出口神經血管壓迫症
    候群」，決定開刀手術，開刀完畢後原告左手仍感疼痛，惟被告公司竟於九十一
    年四月二十六日擅自下達人事命令，命原告自九十一年四月二十一日至九十二年
    四月二十日因病停薪留職，待原告於九十二年四月二十日停薪留職屆滿之日擬回
    復上班，竟遭被告拒絕，原告遂於當日前往桃園縣政府勞工局申訴，並於翌日以
    存證信函向被告公司抗議。其後原告分於同年四月二十八日及五月二日前往長庚
    醫院精神科及復健科就診，取得勞工保險殘廢診斷書二份，兩項診斷書於末尾結
    論欄均載明「診斷殘廢，治療一年以上診斷為永久不能復原」，基隆市政府並以
    九十二年四月二十三日基府社老參字第０九二００三六五七一號函核發身心障礙
    手冊與原告，載明障礙類別為「多重障」、障礙等級為「中度」。據上，原告係
    因遭遇職業災害而致殘廢，爰依勞動基準法（下稱勞基法）第五十九條第一款、
    第二款、第三款及民法第四百八十七條之規定，提起本訴，請求被告給付：醫
    療費用新台幣（下同）三萬九千八百八十五元。殘廢補償金部分：依勞基法第
    五十九條第二款規定，勞工在醫療中不能工作時，僱主應按其原領工資額予以補
    償。查原告受傷前一個月即八十九年二月份之月薪為四萬一千二百元，折算每日
    工資為一千三百七十三元，被告公司以原告受傷治療不能工作為由，強令原告自
    九十一年四月二十一日至九十二年四月二十日止停職一年，是被告應按原領工資
    補償原告一年之金額。又依勞動基準法第三十八條第三款規定，另應列計原告應
    享有之特別休假十四日，是以被告應補償原告停職治療期間之薪資為五十二萬零
    三百六十七元（計算式：1,37 3元ｘ（365+14）日＝520,367 元。）又依勞基法
    第五十九條第三款、勞工保險條例第五十三條附表及「勞工保險殘廢給付標準表
    」之規定，原告之殘廢等級為第七級，但因具有二種殘廢，依勞工保險條例第五
    十五條第四款規定，應加升二級給付，成為第五級殘廢。又原告業經診斷為永久
    殘廢，依勞工保險條例第五十四條第二項規定，應增加補償百分之五十，是被告
    應補償原告之金額為一百三十一萬八千零八十元（計算式：1,373 元ｘ640 日〈
    第五級殘廢〉x150﹪=1,318,080元）。從而，被告應給付原告停職治療期間之薪
    資及殘廢補償金共計一百八十三萬八千四百四十七元。惟業經勞工保險局核定發
    給原告第七級職業傷病殘廢給付六百六十日，計七十六萬五千六百元，是扣除勞
    工保險局給付之金額後，被告仍應給付原告一百零七萬二千八百四十七元，共一
    百十一萬二千七百三十二元。又原告迄仍繼續治療中，且兩造僱傭關係迄仍存續
    中，被告對原告並無勞動基準法第十一條至第十三條所列得終止勞動契約之情形
    ，原告爰依民法第四百八十七條及勞基法第五十九條第二款請求被告按月給付按
    原領工資每月四萬一千二百元直至兩造僱傭關係合法終止為止，因被告公司發薪
    之日為給薪月份之次月五日，爰請於每月五月給付原告。並聲明：（一）被告應
    給付原告一百一十一萬二千七百三十二元及自訴狀繕本送達之翌日起至清償日止
    按年息百分之五計算之利息。（二）被告應自九十二年四月二十日起至兩造僱傭
    關係合法終止之日止，於次月五日給付原告按每月四萬一千二百元計算之補償金
    。
    （三）被告應同意原告回復在被告所屬纖維事業部紡撚五廠紡絲課繼續上班擔任
          原操作員職務。
    （四）願供擔保請准宣告假執行，擔保金額請依職業災害勞工保護法第三十二條
    第二項規定減免之。
三、被告則以：原告於八十九年間發生職災左手肘受傷與其嗣後經診斷為殘廢，其間
    並無相當因果關係，因原告於八十九年三月三十日發生之職業災害僅係左手肘表
    皮外傷，原告雖主張其受有「左手肘骨頭壓碎傷」之職業災害，惟依九十年五月
    二日診斷證明書之診斷欄係載「左手肘表皮外傷併皮膚缺損術後疤痕疼痛」，可
    證原告所受之職業災害僅係表皮受傷。次依九十年五月七日及九十一年四月十五
    日診斷證明書之診斷欄分別記載「憂鬱症、焦慮症」及「重度憂鬱症、有自殺意
    念」等語。然單純左手肘表皮外傷，就一般人而言，並不會導致重度憂鬱，甚至
    較此更為嚴重之病症者，亦不因此即罹患憂鬱症，足見其間並無必然關係。所謂
    相當因果關係，是「依經驗法則，綜合行為當時所存在之一切事實，為客觀之事
    後審查，認為一般人在此情況，有此環境，有此行為之同一條件，均發生同一之
    結果者，則該條件即為發生結果之相當條件，行為與結果即有相當之因果關係。
    又原告主張其罹患「左胸出口神經血管壓迫症候群」，惟勞工保險殘廢診斷書之
    傷病名稱欄及診斷證明書之診斷欄亦分別記載「肢障、左臂叢神經炎」及「左上
    肢神經痛」，故原告並未能證明上述症狀與其左手肘之外傷有何相當因果關係。
    且依財團法人長庚紀念醫院林口醫學中心（九三）長庚院法字第０三二二號函函
    覆、及被告公司特訪談開刀之莊醫師，均證明左手肘燒傷併皮膚缺損，一般而言
    ，手肘受傷應不會引起左臂叢神經炎及左胸出口神經血管壓迫症候群。足見原告
    所受之職業災害即左手肘表皮外傷，與嗣再發生之憂鬱症、焦慮症、左上肢神經
    痛、左胸出口神經血管壓迫症候群之間，並無因果關係。縱經專業醫師鑑定認其
    殘廢是因職業災害（左手肘外傷）所致，亦不得因此即論斷其間存有相當因果關
    係。實際上原告是因上班時操作股票，精神壓力過大，導致重度憂鬱、有自殺意
    念，完全不可歸咎於被告公司。是原告請求自付醫療費用三萬九仟八百八十五元
    ，惟未舉証上開醫療費用是使用於職業災害即左手肘受傷，抑或其後之殘廢症狀
    之醫治，即無可取。原告係因無心工作且有自殺意念，被告因考量生產秩序及原
    告之安全，只得請原告於治癒後，再為其安排適當工作，此係完全不可歸責於被
    告之事由，故原告請求其停薪留職期間一年之原領工資及特別休假代金，並無理
    由。且原告自發生職業災害，至其後停薪留職起始日（九十一年四月二十一日止
    ），計二年有餘之期間，被告依法提供原告者，計有：原領工資、醫療費用及公
    傷假一千二百三十五點五小時，未住院病假為一百零四小時（八十九年度：被告
    已准原告公傷假為四百三十六小時，未住院病假為六十四小時。九十年度：被告
    已准之公傷假為七百九十九小時，未住院病假為四十小時）。倘認被告應給與原
    告任何金額，則應扣除上開與職業災害無相當因果關係之憂鬱症、焦慮症、左上
    肢神經痛、左胸出口神經血管壓迫症候等之醫療費用及公傷假之代金。再原告之
    殘廢與職業災害間並無相當因果關係，自不得請求職業災害殘廢補償。而原告未
    能證明其之不能工作，係因職業災害仍在醫療中，抑或是其後與職業災害無相當
    因果關係之殘廢症狀在醫療中，況原告已於九十二年四月二十八日及同年五月二
    日治療終止經診斷為殘廢，自與前開法條所稱在醫療中之情況不符，是原告所請
    ，即屬無據等語，資為抗辯。並聲明：（一）原告之訴及假執行之聲請均駁回。
    （二）如受不利之判決，願供擔保免為假執行。
四、本件原告主張其自八十六年八月五日起受僱於被告擔任操作員，於八十九年三月
    三十日上午七時十五分執行勤務時因絆倒遭機器夾傷左手，經林口長庚醫院診斷
    結果為「左手肘壓碎傷併皮膚缺損」，並先後於同日及同年四月五日接受清創手
    術，同年月六日醫師診斷認宜休養一個月，原告並於同年月十日接受植皮手術，
    於同年月二十二日出院，嗣於同年七月十九日經醫師診斷為左手肘壓碎傷併皮膚
    缺損術後裂傷，因皮膚缺損補皮處傷口不穩定，認宜休養一個月以利傷口癒合，
    九十年三月十四日醫師診斷原告「左手肘表皮磨擦傷併表皮缺損」，宜休養二週
    ，並於同年四月十八日診療時認原告因「左手臂疤痕疼痛需會診疼痛治療科及精
    神科治療」，而於同年五月二日、同年五月七日先後至疼痛科及精神科治療，於
    同年十一月十五日經疼痛科診斷「左上肢神經痛」，再於九十一年三月四日經診
    斷「左胸出口神經血管壓迫症候群」需手術治療，又於同年四月十五日經精神科
    診斷重度憂鬱症、有自殺意念。被告公司乃於同年四月二十六日以人事通知單通
    知原告自九十一年四月二十一日至九十二年四月二十日因病停薪留職，待原告於
    停薪留職屆滿之日擬回復上班，卻遭被告拒絕，原告乃前往桃園縣政府勞工局申
    訴，並於翌日以存證信函向被告抗議，再分於同年四月二十八日及五月二日前往
    長庚醫院精神科及復健科就診，取得勞工保險殘廢診斷書，並經基隆市政府以九
    十二年四月二十三日基府社老參字第０九二００三六五七一號函核發身心障礙手
    冊等情，有長庚醫院八十九年四月六日、同年七月十九日、九十年三月十四日、
    同年四月十八日、同年五月二日、同年月七日、同年十一月十五日、九十一年三
    月四日、同年四月四日、同年月十五日之診斷證明書、被告公司九十一年四月二
    十六日人事通知單、桃園縣政府函、存證信函、九十二年四月二十八日及同年五
    月二日之殘廢診斷書、基隆市政府函及附件身心障礙手冊（見本院卷第十三頁至
    第二十頁、第二三頁至第三七頁）等件可稽，並為被告所不爭執，應可信實。
五、惟原告主張其於八十九年三月三十日受有左手肘壓碎傷併皮膚缺損之職業災害，
    被告卻不准給予公傷假休養，且其因前開職業災害即左肘燒傷後遺致成左臂叢神
    經炎及重度憂鬱症之兩項殘廢，並依勞基法第五十九條第一款、第二款、第三款
    及民法第四百八十七條之規定，請求被告給付醫療費用、殘廢補償金、薪資並回
    復工作等情，則為被告否認，並以前開情詞置辯。是本件之爭點即在於原告是否
    因被告未給予公傷假，使其所受前開職業災害即左肘燒傷無法休養致成左臂叢神
    經炎及重度憂鬱症之殘廢？其間有無相當因果關係？原告請求被告給付勞基法第
    五十九條第一款、第二款、第三款及民法第四百八十七條之規定，請求被告給付
    醫療費用、殘廢補償金、薪資並回復工作，有無理由？茲分述如下。
六、按勞工受傷或罹患職業病時，雇主固應補償其必需之醫療費用。惟職業病之種類
    及其醫療範圍，依勞工保險條例有關之規定。勞基法第五十九條第一款定有明文
    。而勞工保險條例第五十三條第一項規定：「被保險人因普通傷害或罹患普通疾
    病，經治療終止，如身體遺存障害，適合殘廢給付標準表規定之項目，並經保險
    人自設或特約醫院診斷為永久殘廢者，得按平均月投保薪資，依同表規定之殘廢
    等級給付標準，一次請領殘廢補助費。」另按勞工保險條例施行細則第七十七條
    規定：「本條例第五十三條第一項及第五十四條第一項所稱治療終止，指被保險
    人罹患之傷病，經治療後，症狀固定，再行治療仍不能期待其治療效果之狀態。
    上開「治療終止」之規定，其意義當係指被保險人罹患之傷病經治療後，症狀固
    定，再行治療仍「不能期待」其治療效果之狀態，是以所謂「治療終止」當指醫
    療上實質之治療效果，而非僅以形式上有無追蹤診療為判斷，更非謂「治療終止
    」即不得繼續治療或再行治療即非「治療終止」。經查：
（一）原告雖主張其受傷後支出之自付醫療費用計三萬九千八百八十五元，並提出收
      據七十三為證，惟為被告否認。查前開七十三紙收據（見本院卷第一四九頁至
      第一八五頁）出具之期間，係自九十年十二月二十四日起至九十二年五月二日
      止之長庚醫院收據，而本件原告係於八十九年三月三十日受有左手肘壓碎傷併
      皮膚缺損之職業災害，先後於同日及同年四月五日接受外傷科整形外科組進行
      之清創手術，同年月六日醫師診斷認宜休養一個月，原告並於同年月十日接受
      該科施行之植皮手術，於同年月二十二日出院，嗣於同年七月十九日經醫師診
      斷為左手肘壓碎傷併皮膚缺損術後裂傷，因皮膚缺損補皮處傷口不穩定，認宜
      休養一個月以利傷口癒合，九十年三月十四日醫師診斷原告為左手肘表皮磨擦
      傷併表皮缺損，宜休養二週，並於同年四月十八日診療時認原告因左手臂疤痕
      疼痛需會診疼痛治療科及精神科治療，而於同年五月二日、同年五月七日先後
      至疼痛科及精神科治療，九十三年二月三日精神科出具之診斷證明書載明原告
      於八十九年三十日手肘皮膚磨傷缺損，同年四月五日開刀治療，因疤痕攣縮，
      長期復健中等經過情形，及原告於同年四月二十日所為之簽呈說明記載「本人
      乙○○於八十九年三月三十日工作時因公受傷致左手肘皮膚破損」（見本院卷
      第十七頁）等語互核以觀，堪認原告於八十九年三月三十日所受左手肘皮膚缺
      損之職災，經清創及植皮手術治療傷口癒合後，症狀即已固定，而為治療終止
      。原告雖仍繼續回疹並自述左手臂疤痕疼痛，然其回疹治療僅係形式上之門診
      追蹤診療，並無醫療上實質之治療效果，且醫師亦認原告因左手臂疤痕疼痛需
      會診疼痛治療科及精神科治療，足見原告左手肘之外傷，經清創及植皮手術治
      療後，症狀即已固定，而為治療終止。是原告於此後之外傷科之門診及轉赴疼
      痛科或精神科門診之醫療費用計三萬九千八百八十五元，即難認係屬雇主應補
      償原告前開左手肘職災所必需之醫療費用。原告雖主張其左手肘之骨頭亦遭碎
      裂，非僅係表皮外傷云云，惟原告自承其未曾至骨科診療過（見本院卷第二八
      九頁），而觀之原告所提之前開診斷證明書，俱係由長庚醫院之外傷科或整型
      外傷科出具，記載之內容多係植皮傷口疤痕疼痛，並未提及骨頭碎裂需植入鋼
      釘或如何固定等情，會診之科別復均係疼痛科或精神科，而非骨科或神經內科
      ，是原告主張其左手肘之骨頭碎裂，非僅係受有表皮外傷云云，即無足憑取。
（二）雖原告主張其係因前開左手肘之職災並未痊癒，被告又拒給公傷假，致使其無
      法充分休養治療，以致病情持續惡化而成憂鬱症、焦慮症，復經疼痛科轉介至
      整型外科，由莊垂慶教授診斷為「左胸出口神經血管壓迫症候群」，決定開刀
      手術。惟查被告自原告發生職災後，於八十九年度共核准原告請公傷假計四百
      三十六小時，未住院病假計六十四小時，於九十年度則核准原告請公傷假七百
      九十九小時，未住院病假則為四十小時，此有被告提出之員工年度考勤及獎懲
      資料核對表（見本卷院第五八頁至第五九頁）足憑，是原告主張其所受左手肘
      之職災並未痊癒，被告又拒給公傷假，致使其無法休養治療，以致病情持續惡
      化云云，顯與事實不符。又觀之原告所提九十年五月七日精神科出具之診斷書
　　　固記載「憂鬱症、焦慮症」及九十一年十一月十五日疼痛科出具之診斷書記載
　　　「左上肢神經痛」，惟此並不足據以證明原告之憂鬱症、焦慮症及左上肢神經
  　　痛係因其八十九年三月三十日左手肘外傷之職災所造成。另原告於九十一年三
　    月四日經莊垂慶醫師診斷有「左胸出口神經血管壓迫症候群」需手術治療，並
      提出診斷書一紙為證，惟此亦不足證明前開症候群係由左手肘之職災所造成或
      與其左手肘之外傷有何相當因果關係。且莊垂慶醫師亦表示：原告之左胸口疼
      痛及神經抽痛，係左胸第一根肋骨彎由，壓迫神經，造成左胸口疼痛及神經抽
      痛，非左手肘受傷引起。．．．．手術將其第一根肋骨移除並將左胸五條被壓
      迫之神分離，手術後左胸疼痛已改善許多，發生原因：係先天性，可能林員長
　    期固定一種睡姿造成左胸第一根肋骨變形壓迫神經造成，與左手肘受傷一點關
      係也沒有等語（見本卷院第六四頁所附之訪談記錄）。而「依據病歷記載，林
      君係八十九年三月三十日號至本院就診明，診斷為左手肘燒傷併皮膚缺損，最
　　　近一次為九十三年三月十九日回診，．．．．．．一般而言，手肘受傷應不會
　　　引起左臂叢神經炎及左胸出口神經血管壓迫症候群。」，亦有依財團法人長庚
  　　紀念醫院林口分院（九三）長庚院法字第０三二二號函（見本院卷第一一九頁
    　）可按。足見被告辯稱原告所受之職業災害即左手肘外傷，與其嗣後再發生之
      憂鬱症、焦慮症、左上肢神經痛、左胸出口神經血管壓迫症候群之間，並無因
　　　果關係等語，信屬可取。原告又主張精神科醫師診斷其係「創傷後壓力症候群
　　　」，足證其罹患之精神病係因職業災害所致成，並提出長庚醫院於九十三年二
  　　月三日出具之診斷證明書一紙為證。惟由原告前所提出之診斷證明書之記載以
　    觀，均係憂鬱症、焦慮症或有自殺傾向之診斷記載，參之原告於九十年二月二
      十六日上班時間看股票傳訊機遭被告處以申誡兩次之處分，並於同年六月二十
      日全程參選競爭積烈之工會幹部選舉，獲得後補理事第二名，此有原告不爭執
      真正之人事通知單及會員代表大會記錄（見本院卷第六一頁、第二四三頁至第
      二四五頁）可稽，是原告於「八十九年三月三十日手肘皮膚磨傷缺損」之職業
      災害（見本院卷第七九頁所附九十三年二月三日之診斷證明書之記載），是否
      足以導致其後來罹患之憂鬱症、焦慮症，並致成其於九十三年二月間診斷罹患
      之「創傷後壓力症候群」？實非無疑。是原告執此九十三年二月三日之診斷證
      明書主張其係因左手肘之職災病情持續惡化而成憂鬱症、焦慮症及左胸出口神
　　　經血管壓迫症候群云云，即無足憑取。
（三）又原告主張被告以原告接受治療不能工作為由，命原告自九十一年四月二十一
      日起至九十二年四月二十日止停職一年，爰依勞基法第五十九條第二款規定請
      求被告給付勞工在醫療中不能工作之薪資補償（加計特別假十四日）五十二萬
      三百六十七元。惟按勞基法第五十九條第二款雖規定勞工在醫療中不能工作時
　　　，雇主應按其原領工資數額予以補償。惟此需係勞工因遭遇職業災害而致傷害
　　　，係在醫療中不能工作時，雇主始應按其原領工資數額予以補償。經查原告係
  　　因提出九十一年四月十五日長庚醫院之診斷證明書診斷為「重度憂鬱症、有自
    　殺意念」，醫囑上並載明「建議家人及工作場合密切注意、陪同門診追跡積
      極治療或入院治療並防範自殺。壓力不宜過大，宜休養。」等語，被告乃於
      同年四月二十六日通知原告自同年四月二十一日起至九十二年四月二十日止因
　　　病留職停薪一年，此有前開長庚醫院之診斷證明書及被告之人事通知單（見本
  　　院卷第二五頁、第二六頁）可佐，足見被告通知原告留職停薪顯係配合醫囑執
　　　行，以利原告休養，防免原告發生自殺行為，並非因為原告於八十九年行三十
　　　日所受之左手肘外傷之職業災害仍在接受治療中致使不能工作至明。且原告所
　　　受之左手肘外傷之職業災害復經治療終止，而其他科別之治療與前開左手肘之
  　　職業災害亦無因果關係，已詳如前述，是認原告並無因遭遇職業災害所致左手
    　肘外傷之傷害，仍在醫療中不能工作之情形。準此，原告本於前開規定請求被
      告補償停職一年復加計特別休假期間之工資，即於法無據。
（四）原告復以其仍在繼續治療中，而兩造之僱傭關係並未終止，然被告拒絕原告於
      停職期間屆滿後復職，爰依民法第二百六十七條、第四百八十七條之規定，請
      求被告按月給付報酬四萬一千二百元而無補服勞務之義務。經查被告固自認未
      同意原告復職之事實，惟辯稱係原告無法提供正常之勞務給付，被告尚防範其
      自殺等語。按債務人非依債務本旨實行提出給付者，不生提出之效力。民法第
      二百三十五條定有明文。倘債務人非依債務本旨實行提出給付者，既不生提出
      之效力，則債權人拒絕受領，即不負遲延責任。承前所述，被告係因原告所提
      經診斷原告為「重度憂鬱症、有自殺意念，需防範自殺」之診斷證明書，始通
      知原告留職停薪，以待休養治癒，而原告自承其仍在復健科、疼痛科、精神科
      繼續治療中，每周需看診二、三天（見本院卷第二九頁），堪認原告尚未能依
      債務本旨實行提出勞務給付。被告辯稱其為慮及原告之生命及情理面故未將原
      告資遣，而以留職停薪辦理，並顧及工作職場之安全，拒絕在原告治癒前復職
      等語，信屬非虛。原告既無法依債務本旨提供正常之勞務給付，自難謂被告應
      負何受領遲延責任。從而，原告請求被告給付前開留職停薪期間之工資，並按
      月給付至兩造間僱傭關係終止之日止，且應同意回復原告之工作，即無可取。
（五）再按勞工經治療終止後，經指定之醫院診斷，審定其身體遺存殘廢者，雇主應
      按其平均工資及其殘廢程度，一次給予殘廢補償。殘廢補償標準，依勞工保險
      條例有關之規定。勞基法第五十九條第三款固定有明文。惟原告主張其因具有
      二種殘廢，依勞工保險條例第五十五條第四款規定，應加升二級給付，成為第
　　　五級殘廢，且依勞工保險條例第五十四條第二項規定，應增加補償百分之五十
　　　，是被告應補償原告一百三十一萬八千零八十元（計算式：1,373元ｘ640日x1
　　　50﹪=1,318,080元），經扣除勞工保險局給付之金額後，被告應再給付原告一
　　　百零七萬二千八百四十七元云云。惟如前所述，原告並未能舉證證明其係因八
　　　十九年三月三十日所受左手肘外傷之職業災害致成其嗣於九十年間罹患之憂鬱
  　　症、焦慮症，是原告主張被告尚應補償原告精神科之殘障給付並應加升二級給
　    付云云，即無可取。
七、綜上所述，原告訴請被告給付如聲明所示，即屬無據，不應准許。原告之訴既經
    駁回，是其假執行之聲請，即失所附麗，亦不應准許。
八、本件事證已臻明確，兩造其餘攻擊防禦方法及所提之證據，核與判決結果無影響
    ，毋庸一一論述，附此敘明。
九、結論：本件原告之訴為無理由，依民事訴訟法第七十八條，判決如主文。
中　　　華　　　民　　　國　　九十三　　年　　十二　　月　　　三十　　　日
　　　　　                    勞工法庭  法      官    林振芳
正本係照原本製作。
如對本判決上訴，須於判決送達後二十日內向本院提出上訴狀。
中　　　華　　　民　　　國　　九十三　　年　　十二　　月　　　三十　　　日
                                        法院書記官    李淑芬
